【裁判字號】    94,上訴,4124
【裁判日期】    950215
【裁判案由】    妨害公務
【裁判全文】
臺灣高等法院刑事判決                94年度上訴字第4124號
上  訴  人
即  被  告  甲○○
選任辯護人  謝世瑩律師
上列上訴人因妨害公務案件，不服臺灣桃園地方法院94年度訴字
第1909號，中華民國94年10月31日第一審判決（起訴案號：臺灣
桃園地方法院檢察署94年度偵字第15314號 ），提起上訴，本院
判決如下：
    主  文
原判決撤銷。
甲○○損壞公務員職務上掌管之物品，累犯，處有期徒刑陸月，
如易科罰金，以參佰元折算壹日。
    事  實
一、甲○○前於民國八十六年間因犯殺人未遂案件，經台灣桃園
    地方法院判處有期徒刑五年二月，經上訴至本院及最高法院
    均經駁回上訴而確定，於九十年五月十八日假釋出監，至九
    十二年七月六日假釋期滿，以執行完畢論。其竟不知悔改，
    於九十四年八月十四日凌晨二時三十分許，駕駛車牌號碼八
    Ｕ－四一二五號之自用小客車，暫停於台十五線（西濱公路
    ）南下五十五公里之路邊觀看他人飆車甩車尾，適桃園縣政
    府警察局楊梅分局交通小隊於上開時地執行防制危險駕車勤
    務，警員蔡育政駕駛其因執行勤務而本於職務關係掌管之車
    牌號碼三一二一－ＨＧ號警用巡邏車與警員謝光杰共同發現
    甲○○駕駛之上揭自用小客車明顯經過改裝，且後車牌翹起
    致無法清楚辨識車號，故將上開警用巡邏車駛至甲○○所駕
    駛之八Ｕ－四一二五號自用小客車之左前方將該車斜擋攔住
    ，而依法執行臨檢職務；詎甲○○為逃避臨檢，知悉其前方
    停有其他自用小客車、左前方停有上開警用巡邏車，可預見
    該處狹窄，無法容留通行，若將所駕汽車強行往警車之縫隙
    方向行駛，將會撞擊該警車且有使警員受傷之高度危險，仍
    於警員謝光杰正打開警車右前車門之際，基於縱有發生上開
    結果亦不違背其本意之不確定故意，不顧車內之員警安危，
    率爾開車撞擊警員蔡育政所駕之警車，而對公務員依法執行
    職務時，施以強暴之行為，造成該警車右前輪弧及右前保險
    桿遭撞後，破損凹下及擦痕等之損壞，足生損害於公務機關
    財產。並隨即加速逃逸，嗣經上開執勤警員及巡邏警網追緝
    ，而於同日凌晨三時十五分許，在新屋鄉永安漁港南堤停車
    場查獲。
二、案經桃園縣政府警察局楊梅分局報報請臺灣桃園地方法院檢
    察署檢察官偵查起訴。
    理  由
一、上揭犯罪事實迭據上訴人即被告甲○○於偵查（詳偵查卷第
    三二頁）、原審（詳原審卷第十三頁）及本院審理時（詳本
    院卷第二五頁）坦承不諱，核與證人即執勤警員謝光杰於偵
    查中證述之情節相符（詳偵查卷第三二頁），且有車牌號碼
    三一一二－ＨＧ號警用巡邏車右前輪弧及右前方保險桿受損
    之照片二張（見偵查卷第十三頁）、八Ｕ－四一二五號自小
    客車左前方受損之照片四張（見偵查卷第十四、十五頁）及
    被告就毀損警用巡邏車賠償新台幣五千元之和解書一紙（見
    偵查卷第十一頁）在卷可稽。依上，足徵被告犯行明確，自
    應予依法論科。
二、核被告所為，係犯刑法第一百三十五條第一項之對於公務員
    依法執行職務時，施強暴罪及同法第一百三十八條之損壞公
    務員職務上掌管之物品罪。被告所犯上開二罪間，係以一行
    為觸犯數罪名，為想像競合犯，應依刑法第五十五條規定從
    一重之損壞公務上掌管物品罪處斷。被告有上揭事實欄所載
    之前科，甫於九十二年七月六日執行完畢，有臺灣高等法院
    被告全國前案紀錄表在卷可稽（見本院卷第十頁），其於五
    年內再犯本件有期徒刑以上之罪，係累犯，應依刑法第四十
    七條規定加重其刑。
三、原審據以論科，固非無見。惟被告損壞者係公務員職務上掌
    管之物品，而非委託第三人掌管之物品，原審判決主文載「
    或委託第三人掌管之物品」自有未合；再原審判決理由中載
    明諭知易科罰金，而主文中則漏載易科罰金折算標準，亦有
    未當。被告上訴指摘原審量刑太重，雖無理由，惟原審判決
    既有上揭可議之處，自無可維持，應由本院撤銷改判。爰審
    酌被告於上揭時地為脫免臨檢，以自小客車衝撞之方式對執
    行勤務之員警施以強暴行為，並損壞其等職務上所掌管之巡
    邏車，嚴重破壞公務員依法執行職務之安全性，然兼衡其事
    後坦承犯行不諱，並且賠償員警巡邏車損壞費用，立有和解
    書一紙及被告犯罪後之態度等一切情狀，量處如主文第二項
    所示之刑，並諭知易科罰金之折算標準，以資儆懲。
據上論斷，應依刑事訴訟法第三百六十九條第一項前段、第三百
六十四條、第二百九十九條第一項前段，刑法第一百三十五條第
一項、第一百三十八條、第五十五條、第四十七條、第四十一條
第一項前段，罰金罰鍰提高標準條例第一條前段、第二條判決如
主文。
本案經檢察官呂文忠到庭執行職務。
中    華    民    國    95    年    2     月    15    日
                  刑事第十九庭  審判長法  官  林堭儀
                                      法  官  蔡明宏
                                      法  官  陳憲裕
以上正本證明與原本無異。
如不服本判決，應於收受送達後十日內向本院提出上訴書狀，其
未敘述上訴之理由者並得於提起上訴後十日內向本院補提理由書
（均須按他造當事人之人數附繕本）。
                                      書記官  劉育妃
中    華    民    國    95    年    2     月    16    日
附錄：本案論罪科刑法條全文
刑法第一百三十五條第一項：
對於公務員依法執行職務時，施強暴脅迫者，處三年以下有期徒
刑、拘役或三百元以下罰金。
刑法第一百三十八條：
毀棄、損壞或隱匿公務員職務上掌管或委託第 3 人掌管之文書、
圖畫、物品，或致令不堪用者，處五年以下有期徒刑。


司法院資訊處製作；財團法人民間司法改革基金會備份。
